臺灣高等法院臺中分院交通法庭裁定　　　　　九十三年度交抗字第一一二號
　　抗　告　人
　　即受處分人　　甲○○
右抗告人因聲明異議案件，對於臺灣臺中地方法院交通法庭中華民國九十二年十二月
三十一日裁定（九十二年度交聲字第一一六五號），提起抗告，本院裁定如左：
　　主      文
抗告駁回。
　　理      由
一、原處分機關略以：異議人即受處分人甲○○，其駕駛之車號ＳＰＨ─五三三號輕
    機車，於九十二年四月十六日十七時五十二分許，在台中市○○○路與文心路口
    處，因行經有燈光號誌管制之交岔路口闖紅燈之違規事實，經台中市警察局交通
    警察隊員警當場查獲舉發，受處分人依限期提出申訴，經向原舉發機關查證，違
    規屬實，該站遂於九十二年十月十四日以裁監稽違字第裁六一─ＧＣ00000
    00號裁決書，裁處受處分人違反道路交通管理處罰條例第五十三條第一項、第
    六十三條之規定，處罰鍰新台幣四千五百元整，並記違規點數三點，逾期則依違
    反道路交通管理事件統一裁罰標準表及裁決書處罰主文裁處，於法並無不合等語
    。
二、本件受處分人甲○○則以：於該違規地點，依行人斑馬線號誌燈於綠燈時，騎機
    車慢速通過，並於通過後才左轉，故並無如裁決書所舉事實（駕車行經有燈光號
    誌管制之交岔路口闖紅燈）及違反本條例第五十三條規定，應係違反第四十九條
    之規定，爰聲明異議云云。
三、原審以：按汽車（包括機器腳踏車）駕駛人，行經有燈光號誌管制之交岔路口闖
    紅燈者，處新台幣一千八百元以上五千四百元以下罰鍰，並記違規點數三點；汽
    車行駛至交岔路口，其行進、轉彎，應遵守燈光號誌，道路交通管理處罰條例第
    五十三條、第六十三條第一項第三款，與道路交通安全規則第一百零二條第一項
    第一款、違反道路交通管理事件統一裁罰標準表分別定有明文。又按標誌、標線
    、號誌之設置目的，在於提供車輛駕駛人及行人有關道路路況之警告、禁制、指
    示等資訊，以便利行旅及促進交通安全；號誌係以規定之時間上交互更迭之光色
    訊號，設置於交岔路口或其他特殊地點，用以將道路通行權指定給車輛駕駛人與
    行人，管制其行止及轉向之交通管制設施；車輛面對圓形紅燈表示禁止通行，不
    得超越停止線或進入路口。道路交通標誌標線號誌設置規則第二條、第三條及第
    二百零六條第一項第五款亦有明定。經查：本件受處分人甲○○，其駕駛之車號
    ＳＰＨ─五三三號輕機車，於上開時、地，因闖紅燈之違規事實，經原舉發機關
    員警當場查獲舉發，並掣開違規通知單移送等情，有舉發違反道路交通管理事件
    通知單、裁決書在卷可稽。雖受處分人以上開情詞置辯，惟經本院檢視卷附之資
    料得知：受處分人之車輛該日確由其駕駛，且未遵守道路交通號誌管制之規定，
    當號誌顯示為紅燈時闖紅燈（沿台中港路往郊區○○○○道迴轉台中港路往市區
    方向）違規行駛無誤，經執勤員警親眼目睹，並當場鳴笛攔查取締依法舉發，此
    亦有原舉發機關九十二年五月十二日之書函在卷可佐。再者，受處分人亦於異議
    狀中承認：係「依行人斑馬線號誌燈於綠燈時，騎機車慢速通過，並於通過後才
    左轉」，並於其陳述書親繪之現場圖表明：自路口加油站之「Ａ點依行人（斑馬
    線）號誌燈於綠燈時騎機車慢速通過斑馬線，並於Ｂ點左轉」等語，則當時受處
    分人停車之位置，應係台中港路上之最外側慢車道，且前方之號誌燈必是紅燈，
    受處分人如欲迴轉至市區方向之台中港路路段，正確方式應依規定分兩次左轉待
    轉區，再轉入市區方向之台中港路行駛。惟受處分人竟不顧前方為紅燈禁止通行
    ，不得超越停止線或進入路口與行人穿越道專屬行人通行，不准車輛通行（僅供
    穿越）之前揭法令規定，仍執意於紅燈時左轉騎機車慢速通過只准行人通行之行
    人穿越道，由加油站旁台中港路最外側之慢車道，直接跨越斑馬線到對向車道之
    往市區○○○○○路最外側慢車道上，完全無視於交通標誌號誌禁制之指示，以
    及行人穿越道上行人之安全。是原舉發機關之舉發，與原處分機關之裁決既與事
    實相符，亦無不妥當之處。又據本院於九十二年十二月十五日訊問原舉發機關之
    執勤員警即證人劉明雄結證稱：「異議人從中港路由郊區方向迴轉到中港路市區
    方向，他說他看到人行道是綠燈，他走行人專用號誌，所以車道是紅燈，那個地
    方是兩階段迴轉」等語。是受處分人闖紅燈之事實，堪以認定，受處分人所辯要
    屬卸責之詞，殊無可取。本院經查亦無任何證據，足資證明值勤警員有捏造事實
    或違法取締之情事，則執勤警員本其加強道路交通管理、維護交通秩序、確保交
    通安全職責所為之當場舉發，自應受到合法、正確而真正之推定，受處分人空言
  指摘原舉發不當尚屬無據。從而，原處分機關據以援引上開規定，裁處罰鍰新台
    幣四千五佰元整，並記違規點數三點，逾期則依裁決書處罰主文規定處罰，並無
    不當，本件異議為無理由，因予駁回，經核並無違誤。抗告意旨仍執陳詞，以伊
    未闖紅燈，且裁罰過重云云。惟查抗告人確有騎機車闖紅燈之事實，原審已敘述
    甚明，又裁罰機關於法定罰鍰範圍內裁罰，即無不合，是抗告人之抗告為無理由
    ，應予駁回。
據上論斷，應依刑事訴訟法第四百十二條、道路交通案件處理辦法第二十六條，裁定
如主文。
中     華     民     國     九十三     年      二      月     十六      日
                                 臺灣高等法院臺中分院刑事第十一庭
                                 　　　　審判長法　官  李  璋  鵬
                                 　　　　　　　法　官  蕭  錦  鍾
                                 　　　　　　　法　官  胡  森  田
右正本證明與原本無異。
不得抗告。
                                               書記官  林  振  甫
中     華     民     國     九十三     年      二      月     十七      日
                                             　　　　　Ｆ
